臺灣板橋地方法院交通事件裁定　　　　100年度交聲字第298號
原處分機關　交通部公路總局臺北區監理所板橋監理站
異　議　人
即受處分人　廖怡婷
上列異議人即受處分人因違反道路交通管理處罰條例案件，對於
交通部公路總局臺北區監理所板橋監理站於民國99年12月23日所
為之處分（原處分案號：板監裁字第裁41-C00000000號），聲明
異議，本院裁定如下：
    主  文
異議駁回。
    理  由
一、原處分意旨略以：異議人即受處分人廖怡婷（下稱受處分人
    ）於民國99年11月20日2 時30分許，駕駛車牌號碼601-QBE
    號輕型機車，行經臺北縣中和市（現改制為新北市中和區，
    下同）中和路與泰和街口，因「紅燈左轉」之違規事實，為
    臺北縣政府（現改制為新北市政府，下同）警察局中和第一
    分局員警以北縣警交大字第C00000000 號舉發違反道路交通
    管理事件通知單攔停舉發，嗣受處分人於應到案日期前提出
    申訴，經原處分機關函請舉發機關調查結果，仍認受處分人
    確有上開違規行為，原處分機關乃於99年12月23日依道路交
    通管理處罰條例第53條第1 項、第63條第1 項第3 款規定，
    裁處受處分人罰鍰新臺幣（下同）1,800 元，並記違規點數
    3 點。
二、聲明異議意旨則以：本人於99年11月20日2 時30分許，由臺
    北縣中和市○○路40巷直行前往廟美街，當時中和路是紅燈
    ，才從巷子騎出，並直行至廟美街，事實上並無紅燈左轉，
    係因員警從泰和街騎出因而誤認，且此路段標示非常不清楚
    ，為此提出聲明異議，請求撤銷原處分云云。
三、按駕駛人駕駛車輛，應遵守道路交通標誌、標線、號誌之指
    示、警告、禁制規定，並服從執行交通勤務之警察或依法令
    執行指揮交通及交通稽查任務人員之指揮；又汽車駕駛人，
    行經有燈光號誌管制之交岔路口闖紅燈者，處1,800 元以上
    5,400 元以下罰鍰；汽車駕駛人有第53條之情形者，除依原
    條款處罰鍰外，並予記違規點數3 點，道路交通管理處罰條
    例第4 條第1 項、第53條第1 項、第63條第1 項第3 款分別
    定有明文，先予敘明。
四、經查：
（一）受處分人於99年11月20日2 時30分許，駕駛車牌601-QBE
      號輕型機車，行經臺北縣中和市○○路與泰和街口，因「
      紅燈左轉」之違規行為，為臺北縣政府警察局中和第一分
      局員警莊智霖予以攔查，並以北縣警交大字第C00000000
      號舉發違反道路交通管理事件通知單當場舉發，原處分機
      關據此以板監裁字第裁41-C00000000號裁決書裁處受處分
      人罰鍰1,800 元，並記違規點數3 點等情，有本件裁決書
      、舉發違反道路交通管理事件通知單及臺北縣政府警察局
      中和第一分局99年12月1 日北縣警中一交字第0990047087
      號函存卷足參，堪先認定。
（二）受處分人雖以前揭情詞置辯，然查，證人即當日舉發本件
      違規之員警莊智霖於本院訊問時具結證稱：「本件是我舉
      發的，受處分人從中和路40巷口出來右轉到中和路上，當
      時中和路的號誌為紅燈，受處分人沒有停下來，就直接左
      轉廟美街，受處分人說她看到廟美街的號誌為綠燈才轉的
      ，但是受處分人應該要看中和路的號誌，而當時中和路的
      號誌為紅燈，所以受處分人闖越中和路的號誌。」、「我
      當時在中和路上執行巡邏勤務，受處分人在我的對向迎面
      過來，我親眼看到中和路的號誌為紅燈，受處分人就紅燈
      左轉廟美街，我們才去廟美街攔停受處分人。我可以確定
      那台車是受處分人的車，因為當時是凌晨，路上沒有其他
      的車子，只有受處分人1 台機車紅燈左轉。」、「中和路
      的號誌很清楚，沒有被遮蔽，也沒有標示不清的情形。」
      等語詳實（見本院卷第27頁），復有證人提出之現場圖1
      紙及現場照片2 張在卷可稽（見本院卷第30至31頁），足
      認本件違規行為確係證人莊智霖當場親眼所見發覺而加以
      取締，且員警前開所證舉發違規事實經過具體、明確，當
      無虛偽不實之虞。
（三）再參酌證人莊智霖證述其當日係在臺北縣中和市○○路上
      執行巡邏勤務，即見受處分人騎乘機車自中和路紅燈左轉
      至廟美街，遂立即至廟美街攔停，且當時僅1 台機車違規
      ，足見員警及受處分人所騎乘機車間距離不遠，當無因視
      線阻礙等因素而產生誤判之可能。況且，本件現場舉發之
      員警莊智霖與受處分人素昧平生，並無仇隙，於本院訊問
      時復具結作證，如有虛偽陳述，依法須負偽證刑責，已難
      認員警有甘冒偽證刑責的風險，而故意誣陷受處分人之動
      機及必要性。又員警本身係依法執行勤務，其依法定職權
      舉發交通違規，除其執行程序有違反法令規定之外，就實
      體之事項，本受合法與真實之推定。至於員警舉發各項道
      路交通違規事由，本不以必須提出採證照片或錄影為限，
      倘受限於交通違規事實發生之即時性、急迫性，而由員警
      依其親身見聞經過，填製通知單舉發駕駛人交通違規事實
      ，且於事後到庭接受法院訊問，亦屬法之所許。且受處分
      人於聲明異議狀亦載稱：伊由臺北縣中和市○○路40巷直
      行前往廟美街，當時中和路是紅燈才從巷子騎出，並直行
      至廟美街等語（見本院卷第3 頁），核與證人莊智霖上開
      所證目視受處分人違規於中和路紅燈時左轉廟美街之情節
      相符，益見員警上開所證並非虛妄。此外，本院復查無任
      何證據足資證明值勤員警有捏造事實、違法取締之情事，
      則值勤員警本其維護交通秩序、安全職責所為之當場舉發
      ，自應受到合法、正確之推定。
五、綜上所述，本件違規事實明確，受處分人確有駕車行經有燈
    光號誌管制之交岔路口闖紅燈之違規事實，原處分機關依據
    道路交通管理處罰條例第53條第1 項及第63條第1 項第3 款
    規定，裁處受處分人罰鍰1,800 元，並記違規點數3 點，核
    無違誤。從而，本件異議為無理由，應予駁回。
據上論斷，應依道路交通管理處罰條例第87條第2 項，道路交通
事件處理辦法第18條，裁定如主文。
中    華    民    國   100    年    6     月    10    日
                  交通法庭  法  官  廖欣儀
以上正本證明與原本無異。
如不服本裁定應於送達後5日內敘明理由向本院提出抗告狀。
                            書記官  顏偉林
中    華    民    國   100    年    6     月    10    日